【裁判字號】    98,訴緝,92
【裁判日期】    980430
【裁判案由】    毒品危害防制條例
【裁判全文】
臺灣板橋地方法院刑事判決              98年度訴緝字第92號
公  訴  人  臺灣板橋地方法院檢察署檢察官
被      告  甲○○
上列被告因違反毒品危害防制條例案件，經檢察官提起公訴（九
十四年度毒偵字第五八○○、四九五三號），被告就被訴事實為
有罪陳述，本院改行簡式審判程序審理，判決如下：
    主  文
甲○○連續施用第一級毒品，處有期徒刑拾月，扣案第一級毒品
海洛因（驗餘淨重零點壹貳公克）及殘渣袋內之海洛因（量微無
法秤重），均沒收銷燬之，毒品外包裝袋壹個、殘渣袋貳個、注
射針筒肆支，均沒收之。
    事  實
一、甲○○前於民國八十八年間，因施用毒品案件，經本院裁定
    送觀察、勒戒後，認有繼續施用毒品之傾向，復經本院裁定
    送強制戒治，經停止戒治交付保護管束，再經本院裁定撤銷
    保護管束續為強制戒治之執行，於八十九年九月五日戒治期
    滿執行完畢，於翌（六）日出所，並由臺灣板橋地方法院檢
    察署檢察官以九十年度戒毒偵字第九十五號為不起訴處分確
    定。又於九十二年十一月間，因施用毒品案件，經本院於九
    十四年三月十日以九十三年度訴字第五七四號判決判處有期
    徒刑七月，於九十四年六月二十三日確定，現正執行中。詎
    仍不知悔改，復基於施用第一級毒品海洛因之概括犯意，自
    九十四年六月十三日繳清前案公共危險罪科處之罰金出監後
    至九十四年九月三十日止，在臺北縣樹林市○○街二九八號
    一樓住處，以一天施用一次之頻率，採針筒注射之方式，連
    續施用海洛因多次，先後為警於九十四年八月二十九日下午
    四時二十分、同年十月一日上午零時四十分許，在臺北縣板
    橋市○○○路二一三巷七號三○六室、臺北縣土城市○○路
    與金城路口等處查獲，並扣得甲○○施用剩餘之海洛因一包
    （驗餘淨重○．一二公克）、海洛因殘渣袋（袋內海洛因量
    微無法秤重）二個及其供本件施用毒品犯行所用之注射針筒
    四支等物。
二、案經臺北縣政府警察局板橋分局、土城分局報告移送臺灣板
    橋地方法院檢察署檢察官偵查起訴，本院改行簡式審判程序
    審理。
    理  由
一、訊據被告甲○○對於在上揭時、地施用海洛因之犯行坦承不
    諱。被告為警查獲後所採之尿液，分別以ＥＩＡ酵素免疫分
    析法初驗、ＧＣ／ＭＳ氣相層析質譜儀法確認複驗後均呈鴉
    片類之陽性反應，此有卷附臺灣檢驗科技股份有限公司九十
    四年九月二十日、九十四年十月二十五日濫用藥物尿液檢驗
    報告書二紙（見九十四年度毒偵字第四九五三號卷第五十七
    頁、九十四年度毒偵字第五八○○號卷第五十五頁）足稽，
    扣案上開毒品一包及殘渣袋二個，均檢出海洛因成分反應，
    此有法務部調查局九十四年十二月十九日調科壹字第○六○
    ○一○七五五號鑑定通知書、上開公司九十五年五月十六日
    濫用藥物檢驗報告書各一紙足考，並有扣案供施打毒品用之
    注射針筒四支及海洛因一包、海洛因殘渣袋二個可資佐證。
    被告自白與事實相符，事證明確，犯行洵堪認定，應依法論
    科。
二、被告於上揭強制戒治執行完畢釋放後，五年內再犯本件施用
    毒品之犯行，核其施用第一級毒品海洛因，所為係犯毒品危
    害防制條例第十條第一項之施用第一級毒品罪。其施用前後
    非法持有海洛因之行為，為施用毒品之當然手段，應為施用
    毒品之行為所吸收，不另論罪。按被告行為後，刑法第五十
    六條業經修正刪除，於九十四年二月二日經總統公布，並自
    九十五年七月一日起施行（下稱修正前刑法第五十六條），
    亦即被告基於概括犯意所為之數行為，自九十五年七月一日
    起已不再成立連續犯而得論以一罪，而應依具體行為之性質
    論罪。查被告之本案多次施用海洛因之犯行，犯罪時間均發
    生於修法施行之前，被告所為之各次行為，時間各均獨立，
    依修正前刑法第五十六條之規定，論以連續犯之一罪對被告
    較為有利，依刑法第二條第一項前段之規定，自應適用修正
    前之刑法第五十六條之規定論以連續犯。被告於上揭時間多
    次施用毒品犯行，時間緊接，觸犯構成要件相同之罪名，顯
    係基於概括犯意，為連續犯，應依修正前刑法第五十六條之
    規定以施用第一級毒品一罪論，並加重其刑。爰審酌被告屢
    次施用毒品而不思悔改，品行不端，意志力薄弱，其施用毒
    品經強制戒治後，仍無法斷絕施用毒品惡習，若非將其處以
    較長之刑期，與社會上毒品來源隔離，使其能深自反省，斷
    絕與毒品之接觸，不足以改正施用毒品惡習，並懲所犯及被
    告犯罪後對於施用毒品之犯行，已經坦承，態度良好等一切
    情狀，量處如主文所示之刑，以資懲儆。扣案海洛因（驗餘
    淨重○．一二公克）及殘渣袋二個內之海洛因（量微無法秤
    重），為查獲之毒品，應依毒品危害防制條例第十八條第一
    項前段，沒收銷燬之；毒品外包裝袋一個、殘渣袋二個、注
    射針筒四支，均係供被告犯罪所用之物，為被告所有，業據
    被告供明在卷，應依刑法第三十八條第一項第二款之規定沒
    收之。至於起訴書所載扣案之安非他命一包（毛重四．二公
    克）、安非他命吸食器一組、大麻一包（毛重一．二公克）
    等物，係自同時查獲之另案被告何勝評身上及車內起獲，為
    何勝評於警詢及檢察官偵查中供稱為其所有，何勝評因此所
    涉施用毒品犯行，業經本院以九十五年度訴字第五○七號判
    決，並將上開物品予以沒收銷燬及沒收在案，上揭扣案之物
    ，顯與本件被告施用第一級毒品犯行無涉，應不予宣告沒收
    銷燬及沒收之，附此敘明。
三、末查，被告上開犯罪時間雖在九十六年四月二十四日以前，
    惟被告於九十六年七月十六日中華民國九十六年罪犯減刑條
    例公布施行前之九十五年七月三十一日，已經本院發布通緝
    ，至九十八年三月二十一日始緝獲到案，有本院九十五年七
    月三十一日九五年板院輔刑育科緝字第七二九號通緝書、九
    十八年三月三十一日九八年板院輔刑育銷字第三四八號撤銷
    通緝書、通緝刑事被告歸案證明等資料在卷足佐，是依中華
    民國九十六年罪犯減刑條例第五條規定，不得減刑，併此敘
    明。
據上論斷，應依刑事訴訟法第二百七十三條之一第一項、第二百
九十九條第一項前段，毒品危害防制條例第十條第一項、第十八
條第一項前段，刑法第十一條前段、第二條第一項前段、修正前
刑法第五十六條、刑法第三十八條第一項第二款，判決如主文。
本案經檢察官林珮菁到庭執行職務
中    華    民    國    98    年    4     月    30    日
                  臺灣板橋地方法院刑事第三庭
                                法  官  王綽光
以上正本證明與原本無異
如不服本判決應於收受送達後十日內向本院提出上訴書狀，並應
敘述上訴理由; 其未敘述上訴理由者，應於上訴期間屆滿後二十
日內向本院補提理由書（均需按他造當事人之人數附繕本，切勿
逕送上級法院）
                                書記官  許清秋
中    華    民    國    98    年    5     月    4     日
附錄本案論罪科刑法條全文：
毒品危害防制條例第10條
施用第一級毒品者，處 6 月以上 5 年以下有期徒刑。
施用第二級毒品者，處 3 年以下有期徒刑。


司法院資訊處製作；財團法人民間司法改革基金會備份。
